臺灣高等法院臺中分院刑事判決　　　96年度交上易字第1369號
上　訴　人　臺灣南投地方法院檢察署檢察官
被　　　告　乙○○
上列上訴人因被告過失致死案件，不服臺灣南投地方法院96年度
交易字第39號中華民國96年6月12日第一審判決（起訴案號：臺
灣南投地方法院檢察署96年度偵字第302號），提起上訴，本院
判決如下：
    主  文
原判決撤銷。
乙○○因過失致人於死，處有期徒刑伍月，減為有期徒刑貳月又
拾伍日，如易科罰金，以新臺幣壹仟元折算壹日。
    事實及理由
一、本案經本院審理結果，認第一審判決認定之事實、理由及論
    罪並無不當，並引用第一審判決書記載之事實、理由、證據
    及論罪等記載（如附件）。
二、上訴人即臺灣南投地方法院檢察署檢察官上訴雖稱：被告乙
    ○○肇事後未曾向死者家屬道歉，至今未與被害人家屬和解
    ，賠償損害，原審僅判處被告有期徒刑五月，量刑過輕云云
    。按量刑輕重係屬事實審法院得依職權自由裁量之事項，苟
    已斟酌刑法第五十七條各款所列情狀而未逾越法定刑度，不
    得遽指為違法（最高法院七十二年度台上字第六六九六號、
    七十五年度台上字第七０三三號判例要旨參照）；且在同一
    犯罪事實與情節，如別無其他加重或減輕之原因，下級審量
    定之刑，亦無過重或失輕之不當情形，則上級審法院對下級
    審法院之職權行使，原則上應予尊重（最高法院八十五年度
    台上字第二四四六號裁判意旨參照）。原審審酌被告乙○○
    過失程度之輕重及本件車禍被害人與有過失，肇事後被告復
    有自首情形，且被害人劉陳格為車禍之肇事主因，又被害人
    因此事故死亡，被告肇事後坦承犯行，及尚未能與被害人家
    屬達成民事和解、賠償損害等一切情狀，量處有期徒刑五月
    。已充分斟酌被告與被害人雙方過失程度，及肇事後被告尚
    未與被害人家屬達成和解賠償其損害之情狀，其量刑堪稱妥
    適。檢察官上訴意旨以量刑過輕指摘原判決不當，自無理由
    。
三、原審對被告論罪科刑，本非無見。惟為紀念解除戒嚴二十週
    年，予罪犯更新向善之機，所制定之中華民國九十六年罪犯
    減刑條例業於九十六年七月十六日生效實施，被告犯罪時間
    在九十六年四月二十四日以前，所犯為刑法第二百七十六條
    第一項之罪，而宣告之有期徒刑未逾一年六月，合於減刑條
    件，原審未及適用，容有未合，檢察官提起上訴，猶執前詞
    指摘原判決不當，固無理由，惟原審判決既未及適用中華民
    國九十六年罪犯減刑條例，仍應由本院予以撤銷改判。爰審
    酌被告之過失程度（經鑑定為肇事次因），本件車禍被害人
    亦與有過失，被告因一時疏忽致被害人死亡，犯罪後除自首
    外並能坦承犯行，態度尚稱良好，然未與被害人家屬達成民
    事和解，及被告除本件過失致死案件外，別無其他前科紀錄
    ，有臺灣高等法院被告前案紀錄表及臺灣臺中地方法院檢察
    署刑案資料查註紀錄表在卷足憑，其素行尚稱良好等一切情
    狀，量處如主文第二項所示之刑，並依中華民國九十六年罪
    犯減刑條例第二條第一項第三款規定減其刑期二分之一，及
    諭知易科罰金之折算標準，以示儆懲。
四、據上論斷，應依刑事訴訟法第三百七十三條、第三百六十九
    條第一項前段、第第三百六十四條、第二百九十九條第一項
    前段，刑法第二百七十六條第一項、第六十二條前段、第四
    十一條第一項，刑法施行法第一條之一第一項、第二項前段
    ，中華民國九十六年罪犯減刑條例第二條第一項第三款、第
    七條，判決如主文。
本案經檢察官甲○○到庭執行職務。
中　　華　　民　　國　　96　　年　　9 　　月　　13　　日
            刑事第八庭  審判長法　官　羅　得　村
                              法　官　張　靜　琪
                              法　官　陳　宏　卿
上列正本證明與原本無異。
不得上訴。
                              書記官　柯　孟　伶
中　　華　　民　　國　　96　　年　　9 　　月　　13　　日
